【裁判字號】    92,上易,1186
【裁判日期】    920530
【裁判案由】    竊盜
【裁判全文】
臺灣高等法院刑事判決                          九十二年度上易字第一一八六號
    上  訴  人  臺灣臺北地方法院檢察署檢察官
    被      告  乙○○
右上訴人因被告竊盜案件，不服臺灣臺北地方法院九十二年度易字第三七五號，中華
民國九十二年三月十三日第一審判決（起訴案號：臺灣臺北地方法院檢察署九十一年
度偵字第一六○五九號），提起上訴，本院判決如左：
    主    文
原判決撤銷。
本件免訴。
    理    由
一、公訴意旨略以：乙○○意圖為自己不法之所有，於民國九十一年四月二十五日，
    在臺北縣新店市○○路二八○巷口，趁告訴人甲○○所駕駛之車牌號碼七Ｃ─七
    九九五號自用小客車車門未關之際，打開車門入內，竊取甲○○所有之黑色皮包
    一只（內有現金新臺幣三千元、中國國際商業銀行卡號00000000000
    00000號信用卡一枚、慶豐商業銀行不詳卡號信用卡一枚、中國信託商業銀
    行卡號0000000000000000號、00000000000000
    00號、0000000000000000號信用卡各一枚、華信商業銀行不
    詳卡號信用卡一枚、玉山商業銀行不詳卡號信用卡一枚、ＮＯＫＩＡ行動電話一
    具、價值新臺幣三千元之太平洋百貨公司禮券、汽車行照、駕駛執照等物品），
    得手後逃離現場。因認被告乙○○涉犯有刑法第三百二十條第一項之竊盜罪嫌。
二、訊據被告乙○○固坦承系爭車上指紋為其所有，然始終矢口否認有何竊盜犯行，
    辯稱：伊確實沒有竊取甲○○車上之財物，其於九十一年四月間，人在屏東縣滿
    州鄉，不在臺北云云，經查：右揭時、地告訴人所有之車輛甫停放約三分鐘，因
    車未上鎖即遭竊等情，已據被害人（即告訴人）甲○○指述歷歷在卷，足見該車
    內之物品係在前開地點停放之際遭竊無疑，而本件經新店分局鑑識人員在前揭車
    輛右前車門把手上方處，採得指紋一枚，經送警政署刑事警察局鑑定結果，與被
    告乙○○左姆指指紋相符，有內政部警政署刑事警察局九十一年六月五日刑紋字
    第○九一○一三八七九一號鑑驗書附卷可稽（見偵查卷第八頁至第十一頁）。再
    依採得指紋位置以觀，係在右前車門把手上方處，而依常人開啟車門習慣，為姆
    指按抵車門把手上方，其餘四指彎置於門把手內側外拉，故於開啟車門容易僅將
    姆指指紋，留於該車門把手上方，若係一般人隨手觸摸車輛，應不致於僅留姆指
    指紋於該處。佐以告訴人所稱：本案發生後，伊直接開車到碧潭派出所報警，伊
    係停車後到保母家，再回車上約三分鐘，其車上的東西就不見，且失竊過程中，
    並無可疑之人接近車輛等語（見原審卷第三十頁、第三十二頁），且被告雖辯稱
    案發時不在場，又無法提供不在場之證明，以供本院為有利之佐證，是本件被告
    雖非當場查獲逮捕而無直接證據，然基於綜合各種間接證據，本於科學鑑定及其
    合乎論理法則及經驗法則等推理之作用，顯然被告若非開啟系爭車輛之右前車門
    ，斷無留下指紋之理，準此，該車內之物品係被告所竊無疑，是被告所辯無非卸
    責之詞，委不可採，本件被告竊盜犯行事證明確。
三、核被告上開所為係犯刑法第三百二十條第一項之竊盜罪，惟按案件曾經判決確定
    者，應諭知免訴之判決，刑事訴訟法第三百零二條第一款定有明文，此即所謂一
    事不再理之原則，關於實質上一罪或裁判上一罪，均有其適用，連續犯係裁判上
    一罪，如其中一罪之犯罪行為，業經判決確定，其效力當然及於全部，倘檢察官
    復就連續犯之其中一罪，重行起訴，即應諭知免訴之判決，不得再予論科，此有
    最高法院六十年台非字第七七號判例可資參照。查被告於九十一年五月八日上午
    七時三十分許，在台北市○○區○○路十號一樓「興隆市場」前，亦以同樣手法
    徒手伸入方式竊取鄭岑英放置於車內前座椅上之現金新台幣三萬元，當場被逮捕
    等情，經台灣台北地方法院檢察署以九十一年偵字第一三四二八號起訴，並經原
    審（即台北地方法院）九十一年度易字第一四九二號判處有期徒刑柒月，並於九
    十二年四月十日判決確定在案，有本院公務電話查詢表卷附可稽。觀之本案與前
    開原審九十一年度易字第一四九二號之事實，被告為本件竊盜之犯罪時間為九十
    一年四月二十五日，與前開原審九十一年度易字第一四九二號之犯罪時間為九十
    一年五月八日，所犯竊盜二罪間，時間緊接、犯罪手法、方式及犯罪構成要件均
    相同，顯係基於概括犯意而為，應依連續犯之規定論以一罪，本案自應為該案（
    即原審九十一年度易字第一四九二號）判決效力所及，原判決為被告無罪之諭知
    ，自有未合，公訴人上訴意旨執此指摘原判決不當，為有理由，應由本院加以撤
    銷改判，並依法為免訴之諭知。
據上論斷，應依刑事訴訟法第三百六十九條第一項前段、第三百六十四條、第三百零
二條第一款，判決如主文。
本案經檢察官鄭龍照到庭執行職務。
中      華      民      國    九十二    年      五      月     三十     日
                              臺灣高等法院刑事第十五庭
                                  審判長法  官  房  阿  生
                                        法  官  雷  元  結
                                        法  官  蔡  光  治
右正本證明與原本無異。
不得上訴。
                                        書記官  王  才  生
中      華      民      國    九十二    年      六      月      五      日


司法院資訊處製作；財團法人民間司法改革基金會備份。
